---
title: "Exercicio Dplyr"
output:
  html_document:
    df_print: paged
---

Este exercício esta em [Exercícios Dplyr](https://jagodat.github.io/MPRJ-Exercicios/content/ex_dplyr.html), criado por Matheus Donato. 


```{r}
library(tidyverse)
library(writexl)
```

Criando a tibble que iremos usar

```{r}
notas <- 
  tibble(
    nome = c("mike", "carol", "greg", "marcia", "peter", "jan", "bobby", "cindy", "alice"),
    escola = c("south", "south", "south", "south", "north", "north", "north", "south", "south"),
    prof = c("johnson", "johnson", "johnson", "johnson",  "smith", "smith", "smith", "perry", "perry"),
    genero = c("male", "female", "male", "female", "male", "female", "male", "female", "female"),
    mat_nota = c(4, 3, 2, 4, 3, 4, 5, 4, 5),
    reading_nota = c(1, 5, 2, 4, 5, 4, 1, 5, 4)
  )
```

```{r}
notas
```

Pegar as primeiras 3 linhas

```{r}
notas %>% slice(1:3)
```

Pegar as 3 primeiras linhas e declarar o que está sendo feito a um objeto


```{r}
notas_reduzidas <- notas %>% slice(1:3)
```

Vamos ver o que é "notas_reduzidas"


```{r}
notas_reduzidas
```

#Arrange
Exemplo
Questão: Ordene os dados por mat_nota do maior para o menor. Quem teve a maior nota de matemática?

```{r}
notas %>% arrange(desc(mat_nota))
```

Resposta: Bobby e Alice. Ambos empataram na maior nota de matemática.

###Exercícios
Ordene os dados pelo nome da primeira até a última letra do alfabeto.

```{r}
notas %>% arrange(nome)
```


Ordene os dados pelo gênero e em seguida faça females aparecer primeiro. Qual gênero aparentemente tem a melhor reading_nota?

```{r}

notas %>% arrange(genero, desc(reading_nota))

```


Ordene os dados por escola, depois por professor, depois por gênero, depois nota de matemática e por último nota de reading.

```{r}
notas %>% arrange(escola, prof, genero, mat_nota, reading_nota)

```

#Select

Questão: Selecione apenas as colunas nome, mat_nota e reading_nota.
```{r}
notas %>% select(nome,mat_nota,reading_nota)
```

###Exercícios
Selecione todas as colunas exceto a coluna gênero.

```{r}
notas %>% select(-genero)
```


Selecione todas as colunas exceto as colunas mat_nota e reading_nota.

```{r}
notas %>% select(-mat_nota, -reading_nota)
```

Mantenha todas as colunas mas reordene e coloque a coluna gênero como a primeira.

```{r}
notas %>% select(genero,nome, escola,prof,mat_nota,reading_nota)
```

#Filter

###Exemplo
Questão: Filtre os dados para estudantes que são homens (male) e são do sul (south).

```{r}
notas %>% filter(genero == "male" & escola == "south")
```

###Exercícios
Filtre para estudantes que forma bem em matemática, você decide o que seria ir bem (nota que tirou).
```{r}
notas %>% filter(mat_nota >= 4)
```


Use o filtro para mostrar quantos estudantes tiveram uma nota em matemática de 4 ou mais e nota de reading de 3 ou mais.

```{r}
notas %>% filter(mat_nota >= 4 & reading_nota >= 3)
```

Explique os erros em cada um dos blocos a seguir, então depois os conserte.

notas %>% filter(escola == south)
O valor filtrado deve estar entre aspas
```{r}
notas %>% filter(escola == "south")
```


notas %>% filter(escola = "south")
Deve-se usar dois sinasi de == como operador lógico
```{r}
notas %>% filter(escola == "south")
```

Imagine que você está criando um programa de recuperação. Filtre os estudantes que foram 3 ou pior em matemática ou reading.
```{r}
notas %>% filter(mat_nota <= 3 | reading_nota <= 3)
```

```{r}
notas %>% arrange(desc(mat_nota)) %>% 
  slice(1:2)
```


Filtre estudantes que tiveram uma nota em reading de 2,3 ou 4.
```{r}
notas %>% filter(reading_nota == 2 | 3 | 4)
```

#Desafio

Filtre estudantes que tem um nome que começa com um “m”. Dica: coloque “?str_sub” no console e veja o help dessa função.
```{r}
notas %>% filter(str_detect(nome, "m"))
```

#Filtre com grupos

###Exemplo

Questão: Filtre os professores cujo o melhor aluno de math tem nota 5.

```{r}
notas %>% group_by(prof) %>% filter(max(mat_nota) == 5)
```

###Exercícios

Filtre para o gênero com uma nota média de matemática igual a 4.
```{r}
notas %>% group_by(genero) %>%  filter(mean(mat_nota) == 4)
```

Explique porque o código remove estudantes que tem a Perry como professora deles.

```{r}

```

#Mutate

###Exemplo

Questão: Tanto as notas de matemática quanto as de reading foram na verdade de 50, substitua as duas variáveis por 10 vezes seus valores originais.

```{r}
notas %>% mutate(mat_nota = mat_nota*10,
                  reading_nota = reading_nota*10)
```

###Exercícios

Crie uma nova coluna chamada “mat_reading_new” na qual é a média das notas de um estudante de matemática e reading.

```{r}
notas %>% mutate(mat_reading_new = (mat_nota + reading_nota)/2)
```


Crie uma nova coluna “high_mat_achiever” que é um indicador de se o estudante ganhou um 4 ou mais na sua nota em matemática.

```{r}
notas %>% mutate(high_mat_achiever = mat_nota >= 4)
```

Cria uma nova coluna “reading_score_centered” que é a nota de reading de um estudante subtraída pela média da nota de reading de todos os estudantes.

```{r}
notas %>% mutate(reading_score_centered = reading_nota - mean(reading_nota) )
```

Crie uma nova coluna “science_score”. Você é livre para escolher essas notas.

```{r}
notas %>% mutate(science_score = c(2, 4, 5, 3, 1, 5, 4, 2, 3))
```

#Mutate com grupos

###Exemplo

Questão: Tanto Mike quanto Cindy tem um 4 para a nota de matemática deles. Mostre porque Mike tinha uma maior nota “mat_score_centered_by_gender”.

```{r}
notas %>% group_by(genero) %>% mutate(mat_score_centered_by_gender = mat_nota - mean(mat_nota))
```

###Exercícios
Crie uma coluna “reading_score_centered_by_teacher”. O que você pode aprender com isso?
Não é possivel criar uma coluna sem especificar seus valores

```{r}

```

Faça uma coluna “number_of_students_in_class” que é o número de estudantes da classe de estudantes

```{r}
notas %>% group_by(escola) %>%  summarise(number_of_students_in_class = n())
```

#Summarize

###Exemplo
Questão: Use o comando summarize para encontrar a média da nota de matemática para todos os alunos.

```{r}
notas %>% summarise(mat_score_mean = mean(mat_nota))
```

###Exercícios
Use o comando summarize para encontrar a nota média de reading para todos os estudantes.

```{r}
notas %>% summarize(reading_score_mean = mean(reading_nota))
```


Use o comando summarize para encontrar a mediana para as notas de matemática e reading.

```{r}
notas %>% summarise(score_reading_med = median(reading_nota), score_mat_med = median(mat_nota))
```

#Summarize com grupos

###Exemplo

Questão: Encontre a nota mínima de matemática para cada escola.

```{r}
notas %>% group_by(escola) %>% summarise(min_mat_score = min(mat_nota))
```

```{r}
glimpse(notas)
```

```{r}
is_even <- function(x) (x/2)==as.integer(x/2)

notas2 <- notas %>% 
  mutate(reading_nota = as.integer(reading_nota),
         row = row_number(),
         row_par = is_even(row),
         cidade = if_else(row_par, "Rio", "SP"),
         decimal = 1.2)

notas2 %>% write_csv2("notas2.csv")


glimpse(notas2)
```

```{r}
notas3 <- read_csv2("notas2.csv")

notas3 %>% write_xlsx("notas2.xlsx")
```


###Exercícios

Encontre a nota máxima de math para cada professor.
```{r}

```

Se agruparmos por gênero, e então sumarizarmos com a nota mínima de reading, quantas linhas o tibble resultante teria?
```{r}

```

Lembre que mutate sempre mantém o mesmo número de linhas mas summarize normalmente reduz o número de linhas. Por qual motivo você acha que isso acontece?
```{r}

```

crie um tibble com a média e mediana da nota de reading por gênero, bem como o número de estudantes do gênero.
```{r}

```

