---
title: "Exercicio Ggplot2"
output: html_notebook
---

Exercicios Ggplot2 [R Markdown](https://jagodat.github.io/MPRJ-Exercicios/content/visualizacao.html) 



```{r}
library(tidyverse)
```

```{r}
df<-mpg
```

```{r}
df %>% is_tibble()
```

```{r}
df %>% ggplot(aes(x = displ, y = hwy)) +
  geom_point()
```

#Exercícios

###1 - Quantas linhas df possui? E colunas? (Faça usando código R)

```{r}
glimpse(df)
```


###2 - O que a variável drv descreve? (Leia o help em ?mpg)

f = front-wheel drive, r = rear wheel drive, 4 = 4wd

###3 - Faça um scatterplot de hwy por cyl. Que relação podemos traçar entre estas variáveis? Como podemos explicar essa relação?

```{r}
df %>% ggplot(aes(x = hwy, y = cyl)) +
  geom_point()
```



###4 -O que acontece se você fizer um scatterplot entre class e drv? Porque este gráfico não é útil? Você consegue pensar em uma visualização que seria mais útil para essas variáveis?

```{r}
df %>% ggplot(aes(x = class, y = drv)) +
  geom_point()
```


###5 - Quais variáveis de df são categóricas? Quais são contínuas? (lembre-se de ler a documentação em ?mpg). Como poderíamos descobrir isso a partir de df?

Categóricas: model, year, 

Contínuas: 

###6 - Lembre-se que podemos criar um grid de gráficos no ggplot adicionando facet_wrap().

```{r}
df %>% ggplot(aes(x = displ, y = hwy)) + 
  geom_point() + 
  facet_wrap(~ class, nrow = 2)
```

Agora rode o seguinte código. O que ele faz?

Aumentou o numero de linhas

```{r}
df %>% ggplot(aes(x = displ, y = hwy)) + 
  geom_point() + 
  facet_wrap(vars(cyl,drv), nrow = 3)
```

### 7 - Adicione um faceteamento no gráfico da questão 4 utilizando a variável manufacturer. Escolha o número adequado de linhas (nrow) para a visualização. Este faceteamento foi útil? Por quê?

```{r}
df %>% ggplot(aes(x = class, y = drv)) +
  geom_point()+ 
  facet_wrap(vars(manufacturer), nrow = 5)
```

#Exercicio 2

```{r}
library(ggplot2)
library(dplyr)
```

#2.1
# instale o pacote se necessário: install.packages(...)

# carregue o pacote

```{r}
library(gapminder)
```


# agora que você carregou o pacote, o objeto gapminder pode ser acessado. Dê uma olhada:

```{r}
head(gapminder)
```


# quantas linhas?

```{r}
nrow(gapminder)
```


#2.2
Quantos anos estão disponíveis neste dataset? Quantas observações (“data-points”) existem para cada ano? Abaixo temos o código completo para responder a essas perguntas (lembre-se dos verbos do dplyr, e caso você não conheça alguma das funções, consulte help(...) ou ?...).

# Número de anos diferentes:

```{r}
gapminder %>%
  select(year) %>%
  unique() %>%
  nrow()
```

  
# número de países disponíveis por ano?

```{r}
gapminder %>%  
  group_by(year) %>% 
  summarize( n=n() )
```

#2.3
Construa um scatterplot mostrando a relação entre gdpPercap e lifeExp em 1952. Utilize geom_point(). O que você observa?

# complete as lacunas

```{r}
gapminder %>%  
  filter(year=="1952") %>%
  ggplot( aes(x=gdpPercap, y=lifeExp)) +
    geom_point()
```

#2.4
No gráfico anterior, um país se destaca. Qual? Complete o código abaixo para identificá-lo:

```{r}
gapminder %>%
  filter(gdpPercap > 90000)
```

#2.5
Agora, contrua o mesmo scatterplot, mas sem exibir este país. Você percebe alguma tendência? Qual? Ela faz sentido? O que poderia melhorar na visualização?

```{r}
gapminder %>%
  filter(gdpPercap < 90000 & year=="1952") %>%
  ggplot( aes(x=gdpPercap, y=lifeExp)) +
    geom_point()
```

#2.6
Colora os pontos de acordo com seus continentes (coluna continent). No parâmetro aes(), use o argumento  color (lembre-se de recorrer ao help(ggplot) ou ?ggplot)

```{r}
gapminder %>%
  filter(gdpPercap < 90000 & year=="1952") %>%
  ggplot( aes(x=gdpPercap, y=lifeExp, color= continent)) +
    geom_point()
```

#2.7
Vamos adicionar mais uma variável à nossa visualização: fazer o tamanho dos círculos proporcional à população do país (pop). Isto é feito utilizando o argumento size de aes().

```{r}
gapminder %>%
  filter(gdpPercap < 90000 & year=="1952") %>%
  ggplot( aes(x=gdpPercap, y=lifeExp, color= continent, size = pop)) +
    geom_point()
```

#2.8 Bônus
Agora, tente o seguinte:

experimente o tema theme_minimal() do ggplot2
adicione transparência para os círculos com o argumento alpha em geom_point()
ordene os dados por tamanho de população para colocar os círculos menores por cima dos maiores
utilize a função ggplotly() do pacote plotly para tornar este gráfico interativo

```{r}
library(plotly)
```


```{r}
p <- gapminder %>%
  filter(gdpPercap < 90000 & year=="1952") %>%
  ggplot( aes(x=gdpPercap, y=lifeExp, color= continent, size = pop)) +
    geom_point(alpha = 1/2) +
    theme_minimal()

ggplotly(p)
```

#3 Distribuições

Esta parte é dedicada à visualização de distribuições. Separaremos em duas partes:

Visualizando uma distribuição
Comparando distribuições para diversos grupos ou variáveis

###3.1 Uma distribuição

Utilizaremos um dataset contendo o preço de AirBnb por noite de ~1000 residências na Riviera francesa. Os dados estão armazenados no Github, e podem ser carregados da seguinte forma:

```{r}
# Carregando o dataset a partir do github

data <- read.table("https://raw.githubusercontent.com/holtzy/data_to_viz/master/Example_dataset/1_OneNum.csv", header=TRUE)
```

###3.1.1

O dataset contém quantas linhas? (use nrow()). Qual é o valor mínimo? E o máximo (utilize summary() )? Você observa algo estranho? Que tipo de gráfico você utilizaria para visualizar estes dados.

```{r}
nrow(data)
summary(data)
```


###3.1.2

Construa um histograma com os dados, utilizando geom_histogram(). Você está satisfeito com o resultado? Como podemos melhorar?

```{r}
data %>%
  ggplot( aes(price)) +
    geom_histogram(bins = 10)
```

###3.1.3

Construa um histograma contemplando preços cima de 1500 euros. ggplot2 vai mostrar uma mensagem de erro, por quê? O que ela significa? Qual é a maior desvantagem deste histograma?

```{r}
data %>%
  filter(price > 1500) %>%
  ggplot( aes(price)) +
    geom_histogram(bins = 10)
```

###3.1.4

Construa o histograma com diferentes valores de binwidth (a largura das barras), para preços menores que 400 euros. O que você observa? É importante “brincar” com este parâmetro?

```{r}
data %>%
  filter(price < 400) %>%
  ggplot( aes(price)) +
    geom_histogram(binwidth = 10)
    
```

###3.1.5

Utilize geom_density() para construir um gráfico de densidade. Utilize o argumento fill para escolher a cor. Utilize o help() para descobrir qual é o equivalente de binwidth para o gráfico de densidade. Observe o efeito para diferentes valores.

```{r}
data %>%
  filter(price < 400) %>%
  ggplot( aes(price), fill = cut, colour = red) +
    geom_density(adjust = 2)
```

#3.2 Várias distribuições

Para esta secção, utilizaremos outro dataset armazenado no Github. Perguntas como Que probabilidade você designaria à frase Altamente provável foram respondidas em uma escala de 0-100. Estes dados nos permitem entender como as pessoas percebem o vocabulário de probabilidades. vamos carregar este dataset da seguinte forma:

```{r}
# carregando os dados

data <- read.table("https://raw.githubusercontent.com/holtzy/Teaching/master/DATA/probability.csv", header=TRUE, sep=",")
```

###3.2.1

Como de costume, verifique as principais características destes dados com nrow(), head(), summary() ou qualquer outra função que você considere útil.

```{r}
nrow(data)
head(data)
summary(data)
```

###3.2.2
Que tipo de gráfico você utilizaria para compara as 8 categorias?

```{r}
data %>%
  ggplot( aes(x=text, y=value)) +
    geom_point()
```

###3.2.3
Construa um boxplot simples, utilizando o default de geom_boxplot()

```{r}
data %>%
  ggplot( aes(x=text, y=value)) +
    geom_boxplot()
```

###3.2.4
O que você observa? Você consegue melhorar este gráfico? O que você mudaria? Você lembra o que cada parte do “box” representa?

```{r}

```


3.2.5
Adicione as seguintes modificações ao gráfico anterior: * ordenar os grupos em ordem crescente da mediana da coluna value. Isto é feito utilizando o pacote forcats * inverter os eixos X e Y (coord_flip()) * elimine a legenda (theme)

```{r}
library(forcats) #  desnecessário se você utilizou library(tidyverse)

data %>%
  mutate(text = fct_reorder(text, value, .fun = median)) %>%  
  ggplot( aes(...)) + 
    geom_box... + 
    theme( ... ) +
    ...
```


